【裁判字號】    90,毒抗,268
【裁判日期】    900426
【裁判案由】    毒品危害防制條例
【裁判全文】
臺灣高等法院刑事裁定                              九十年度毒抗字第二六八號
    抗  告  人
    即受處分人  甲○○
右抗告人因違反毒品危害防制條例案件，不服台灣桃園地方法院民國八十九年九月十
五日八十九年度毒聲字第五九六○號裁定（聲請案號：八十九年度聲撤戒一字第五四
八號），提起抗告，經本院裁定撤銷原裁定發回，再經台灣桃園地方法院民國九十年
三月八日九十年度毒聲更字第二號裁定，仍不服而提起抗告，本院裁定如左：
    主  文
抗告駁回。
    理  由
一、原裁定意旨以：受處分人甲○○於民國八十九年八月八日至台灣桃園地方法院檢
    察署執行保護管束報到時，所採尿液經鑑定結果，呈安非他命陽性反應，其所含
    安非他命為5034ng/ml，所含甲基安非他命為15481ng/ml，均大於行政院衛生署
    之公告值500ng/ml，此有台灣檢驗科技股份有限公司八十九年八月十五日之濫用
    藥物尿液檢驗報告一份附卷可證，受處分人雖辯稱伊於八十九年八月初前往桃園
    市聖保祿醫院急診打針吃藥，醫師所開處方可能是鎮靜劑；又其因無法入睡，友
    人黃湘茹曾將桃園療養院所開鎮靜劑予其服用，伊並未施用安非他命云云。惟查
    ，經本院函詢桃園市聖保祿醫院結果，受處分人並未於八十九年八月初至該醫院
    就診，受處分人僅於八十九年一月八日至該院急診一次。且依該院病歷所載八十
    九年一月八日受處分人主訴之症狀為咳嗽、頭暈不適及鼻塞，衡情應無使用鎮靜
    劑之必要；而其友人黃湘茹雖曾於八十九年八月一日、八月十八日至桃園療養院
    就診，醫師曾開予抗焦慮劑（RIVOTRIL），有鎮靜作用為廣義之鎮靜劑，但該院
    均未開予含安非他命或類似成分之藥物予黃湘茹，此有聖保祿醫院及桃園療養院
    之函及病歷等附卷可稽。次查，濫用藥物之判定依據依行政院衛生署之公告值，
    尿液中安非他命含量應大於500ng/ml，甲基安非他命含量應大於500ng/ml且安非
    他命含量大於200ng/ml，而受處分人所採尿液經鑑定結果，所含安非他命高達
    5034ng/ml，所含甲基安非他命更高達15481ng/ml，顯非合於醫囑之使用而係濫
    用藥物無訛，受處分人所辯顯不可採信。聲請人之聲請於法要無不合，當認其違
    反保護管束應遵守事項情節重大，應依毒品危害防制條例第二十二條第二項裁定
    撤銷停止戒治，令入戒治處所施以強制戒治。
二、抗告意旨又略以：受處分人曾於八十九年八月初，前往桃園市聖保祿醫院急診打
    針吃藥，醫師所開處方可能是鎮靜劑；又其因無法入睡，友人黃湘茹曾將八十九
    年八月一日、八月十八日至桃園療養院就診醫師所開抗焦慮之鎮靜劑予其服用；
    又受處分人曾因咳嗽、頭暈不適鼻塞，前往西藥房拿藥服用，伊並未施用安非他
    命云云，為此提起抗告，請求撤銷原裁定等語。
三、按犯毒品危害防制條例第十條之施用毒品罪，經法院裁定強制戒治確定，送執行
    已滿三月，戒治處所認無繼續戒治之必要者，得檢具事證，由法院裁定停止戒治
    ，於停止期間，應付保護管束；又於上開保護管束期間，違反保護管束應遵守事
    項，情節重大者，得由檢察官聲請法院裁定撤銷停止戒治，此觀之上開條例第二
    十二條第一項、第二項之規定自明。受處分人於八十九年八月八日至台灣桃園地
    方法院檢察署執行保護管束報到時，所採集之尿液。經送鑑定結果，確呈安非他
    命陽性反應，其中所含安非他命成份為5034ng/ml， 所含甲基安非他命成份為15
    481ng/ml，均大於行政院衛生署之公告值500ng/ml，此有受保護管束人尿液檢體
    監管紀錄表一紙及台灣檢驗科技股份有限公司八十九年八月十五日之濫用藥物尿
    液檢驗報告一份附卷（參見偵查卷第七、八頁）可證。且原審函詢桃園市天主教
    聖保祿修女會醫院，該院回覆受處分人並未於八十九年八月初至該醫院就診，受
    處分人僅於八十九年一月八日至該院急診一次，此有天主教聖保祿修女會醫院九
    十年一月二十日桃聖業字第九○○八號函及病歷一份附卷（參見原審卷第九至十
    三頁）可稽。且受處分人之友人黃湘茹固曾於八十九年八月一日、八月十八日至
    桃園療養院就診，醫師曾開予抗焦慮劑（RIVOTRIL），有鎮靜作用為廣義之鎮靜
    劑，但該院均未開予含安非他命或類似成分之藥物予黃湘茹，此有行政院衛生署
    桃園療養院九十年三月一日九十桃療醫字第○○○七九一號函在卷（參見原審卷
    第十七頁）可稽，然依上開台灣檢驗科技股份有限公司八十九年八月十五日之濫
    用藥物尿液檢驗報告以觀，濫用藥物之判定，依據行政院衛生署之公告值，尿液
    中安非他命含量應大於500ng/ml，甲基安非他命含量應大於500ng/ml，且安非他
    命含量大於200ng/ml，而受處分人所採尿液經鑑定結果，所含安非他命高達5034
    ng/ml，所含甲基安非他命更高達15481ng/ml， 是受處分人所施用者，顯非屬醫
    生處方及市售合法符合規定使用之藥物。而其上開所辯，顯不可採信。受處分人
    於保護管束期間，應認仍有故意施用安非他命之事實，當認其違反保護管束應遵
    守事項情節重大，原審依上開規定，裁定抗告人令入戒治處所強制戒治，並無不
    當。本件抗告為無理由，應予駁回。
據上論斷，應依刑事訴訟法第四百十二條裁定如主文。
中      華      民      國      九十      年      四    月    二十六    日
                            臺灣高等法院刑事第二十三庭
                                審判長法  官  黃  瑞  華
                                      法  官  吳      燦
                                      法  官  雷  雯  華
右正本證明與原本無異。
不得再抗告。
                                     書記官  陳  思  云
中    華    民    國     九十     年       四       月     二十七       日


司法院資訊處製作；財團法人民間司法改革基金會備份。
